# 记账本位币的转换日，固定资产的汇率选择

提问人：沉默羔羊 时间：2023-03-10 14:18:09
对应还有实收资本和长期股权投资等

回答人：chenyiwei
长期股权投资也按照变更本位币当日的即期汇率折算；实收资本基于特殊的法律问题考虑，可以接受按历史汇率折算。历史上报表折算形成的其他综合收益——外币折算差额保留，但不会有新的发生额。

提问人：沉默羔羊 时间：2023-03-10 14:18:09
企业需要变更记账本位币，按照准则应付采用即期汇率折算（企业因经营所处的主要经济环境发生重大变化，确需变更记账本位币的，应当采用变更当日的即期汇率将所有项目折算为变更后的记账本位币，折算后的金额作为以新的记账本位币计量的历史成本，由于采用同一即期汇率进行折算，不会产生汇兑差额。），但是也有规定：对于以历史成本计量的外币非货币性项目。已在交易发生日按当日即期汇率折算，资产负债表日不应改变其原记账本位币金额，不产生汇兑差额。问题：在变更记账本位币时，固定资产应该按照入账时点的汇率折算新本位币，还是变更记账本位币日的汇率折算？

回答人：chenyiwei
变更本位币是一个特殊事项，所有资产、负债项目均按照该变更日的即期汇率折算。
“对于以历史成本计量的外币非货币性项目。已在交易发生日按当日即期汇率折算”是在不改变本位币的前提下期末涉及外币项目折算的一般原则，并不适用于变更本位币时。

提问人：沉默羔羊 时间：2023-03-13 09:16:58
再请教一下陈老师，基于特殊的法律问题考虑，可以再具体说一下吗？

回答人：chenyiwei
实收资本的特殊法律问题考虑，就是在中国的法律环境下，已实缴出资的公司的实收资本金额应与注册资本相同。
而全部按转换日即期汇率折算则会有差异。此时可接受按出资日历史汇率折算。